臺灣雲林地方法院刑事判決　　　　　　　 94年度訴字第455號
公　訴　人　臺灣雲林地方法院檢察署檢察官
被　　　告　甲○○
上列被告因毒品危害防制條例案件，經檢察官提起公訴（93年度
毒偵字第1777號、94年度毒偵字第138 、502 號），被告於準備
程序中就被訴事實為有罪之陳述，受命法官於聽取當事人之意見
後，本院合議庭裁定改由受命法官獨任以簡式審判程序審理，判
決如下：
    主  文
甲○○連續施用第一級毒品，累犯，處有期徒刑拾月，扣案之海
洛因壹包（淨重零點貳肆公克、空包裝重零點貳零公克，含包裝
袋壹個）沒收銷燬之，扣案之分裝鏟肆支及殘渣袋個均沒收；
又連續施用第二級毒品，累犯，處有期徒刑陸月，扣案之甲基安
非他命壹包（淨重零點零陸陸陸公克，驗餘淨重零點零捌陸公
克，含包裝袋壹個）沒收銷燬之，扣案之吸食器壹組及分裝鏟肆
支均沒收；應執行有期徒刑壹年參月，扣案之海洛因壹包（淨重
零點貳肆公克、空包裝重零點貳零公克，含包裝袋壹個）及甲基
安非他命壹包（淨重零點零陸陸陸公克，驗餘淨重零點零捌陸
公克，含包裝袋壹個）均沒收銷燬之，扣案之分裝鏟肆支、殘渣
袋個及吸食器壹組均沒收。
    犯罪事實及理由
壹、程序事項：
    被告甲○○所犯為死刑、無期徒刑、最輕本刑為3 年以上有
    期徒刑之罪或高等法院管轄第一審案件以外之案件，而於本
    院準備程序進行中，被告就被訴事實為有罪之陳述，經法官
    告知簡式審判程序之旨，並聽取公訴人及被告之意見後，經
    本院合議庭裁定由受命法官獨任進行簡式審判程序，合先敘
    明。
貳、實體事項：
  一、構成犯罪事實：
      甲○○前因施用毒品案件，經觀察、勒戒後，認無繼續施
      用毒品之傾向，由臺灣臺中地方法院檢察署檢察官於民國
      87 年9月30日，以87年度偵字第19565 號為不起訴處分確
      定。又因施用毒品案件，經觀察、勒戒後，認有繼續施用
      毒品之傾向，經送入戒治處所施以強制戒治，並由臺灣臺
      中地方法院檢察署檢察官提起公訴，經臺灣臺中地方法院
      於91年2 月5 日，以91年度訴字第228 號，判處有期徒刑
      7 月，於91年3 月1 日確定，甫於92年7 月26日縮短刑期
      執行完畢，強制戒治部分則於91年12月29日執行完畢出所
      。詎仍不思悔改，於強制戒治執行完畢釋放後5 年內又基
      於施用第一級毒品之概括犯意，自93年年中某日起至94年
      1 月5 日止，在雲林縣臺西鄉海豐村某友人處，以將毒品
      海洛因摻生理食鹽水置於針筒內，注射血管之方式，連續
      施用第一級毒品海洛因多次；另於強制戒治執行完畢釋放
      後5 年內又基於施用第二級毒品之概括犯意，自93年年中
      某日起至94年1 月14日採尿前回溯72小時內之某時止，在
      雲林縣臺西鄉崙豐村某處，以將毒品甲基安非他命置入玻
      璃球內燒烤，吸食其煙氣之方式，連續施用第二級毒品甲
      基安非他命多次。嗣：(一)因遭列管為毒品行方不明人口，
      為警依毒品危害防制條例第25條第2 項規定，於93年9 月
      4 日下午1 時50分許，在臺中市北區○○○○街46號當場
      查獲，經甲○○同意採集尿液送驗後，結果呈甲基安非他
      命及嗎啡陽性反應。(二)於93年11月18日上午11時許，在雲
      林縣麥寮鄉崙後村沙崙後169 號，為警當場查獲，經甲○
      ○同意採集尿液送驗後，結果仍呈甲基安非他命及嗎啡陽
      性反應。(三)於94年1 月14日上午11時許，在甲○○位於雲
      林縣麥寮鄉興華村興化12之10號住處，再度為警查獲，並
      扣得甲○○所有之第一級毒品海洛因1 包（淨重0.24公克
      ）、第二級毒品甲基安非他命1 包（淨重0.0666公克）及
      其所有供施用第一級毒品用之殘渣袋3 個、供施用第二級
      毒品用之吸食器1 組及供施用第一、二級毒品用之分裝鏟
      4 支，經甲○○同意採集尿液送驗後，結果復呈甲基安非
      他命及嗎啡陽性反應，始悉上情。
  二、認定犯罪事實所憑之證據及理由：
      (一)被告甲○○坦承上揭犯罪事實。
      (二)列管毒品人口尿液檢體採集送驗紀錄表、中山醫學大學
        附設醫院藥物濫用檢測中心篩檢報告各1 份：證明被告
        於93年9 月4 日所採集之尿液送驗後，結果呈甲基安非
        他命及嗎啡陽性反應（見中分二刑字第0930002822號卷
        第3 、4 頁）。
      (三)雲林縣警察局刑警隊查獲毒品案件嫌犯尿液送驗真實姓
        名對照表、雲林縣衛生局煙毒尿液檢驗成績書各1 份：
        證明被告於93年11月18日所採集之尿液送驗後，結果呈
        甲基安非他命及嗎啡陽性反應（見雲警刑字第09300121
        82號卷第4、5頁）。
      (四)雲林縣警察局刑警隊查獲毒品案件嫌犯尿液送驗真實姓
        名對照表、雲林縣衛生局煙毒尿液檢驗成績書各1 份：
        證明被告於94年1 月14日所採集之尿液送驗後，結果呈
        甲基安非他命及嗎啡陽性反應（見雲警刑三字第094000
        00103 號卷第14頁、臺灣雲林地方法院檢察署94年度毒
        偵字第138號卷第23頁）。
      (五)法務部調查局94年4 月6 日調科壹字第160002543 號鑑
        定通知書1 份：證明扣案白粉1 包送驗後，確含有第一
        級第6 項毒品海洛因成分，淨重0.24公克，空包裝重0.
        20公克（見臺灣雲林地方法院檢察署94年度毒偵字第13
        8 號卷第27頁）。
      (六)國防部憲兵司令部刑事鑑識中心94年5 月10日（94）安
        鑑字第00937 號鑑驗通知書1 份：證明扣案顆粒1 包送
        驗後，確含有甲基安非他命成分，淨重0.0666公克（見
        臺灣雲林地方法院檢察署94年度毒偵字第138 號卷第30
        頁）。
      (七)第一級毒品海洛因1 包（淨重0.24公克）、第二級毒品
        甲基安非他命1 包（淨重0.0666公克）、分裝鏟4 支、
        殘渣袋3 個及吸食器1 組扣案。
      (八)綜上所述，足認被告自白與事實相符，應可採信，事證
        明確，被告犯行應堪認定。
  三、論罪科刑之理由：
      (一)查海洛因，係毒品危害防制條例第2 條第2項第1款所定
        之第一級毒品；安非他命，係毒品危害防制條例第2 條
        第2 項第2 款所定之第二級毒品。是核被告甲○○所為
        ，係犯毒品危害防制條例第10條第1 項之施用第一級毒
        品、同條例第10條第2 項之施用第二級毒品罪。被告施
        用第一級及第二級毒品前後持有第一級及第二級毒品之
        低度行為應分別為施用第一級及第二級毒品之高度行為
        所吸收，均不另論罪。被告先後多次施用第一級及第二
        級毒品之犯行，各均時間緊接，犯罪構成要件相同，顯
        係基於概括犯意反覆為之，均各為連續犯，均應依刑法
        第56條規定以一罪論，並加重其刑。被告所犯上開二罪
        罪名互異，犯意各別，應分論併罰。
      (二)被告前於90年間因施用毒品案件，經臺灣臺中地方法院
        於91 年2月5 日，以91年度訴字第228 號，判處有期徒
        刑7 月，於91年3 月1 日確定，甫於92年7 月26日縮短
        刑期執行完畢，有臺灣高等法院被告前案紀錄表1 份在
        卷可參，其於前開有期徒刑執行完畢後5 年內再犯本件
        有期徒刑以上之罪，為累犯，應依刑法第47條規定，加
        重其刑，並就被告連續施用海洛因及安非他命之犯行，
        分別依規定遞加其刑。
      (三)爰審酌被告前經送觀察、勒戒後，獲不起訴處分確定，
        又因施用毒品案件經送強制戒治，並經判處罪刑確定，
        竟再犯本件之罪，顯無悔改之意，及其犯罪之目的單純
        、手段平和、所生危害非詎、犯罪後坦承犯行態度尚可
        ，並考量施用毒品者均有相當程度之成癮性及心理依賴
        性，其犯罪心態與一般刑事犯罪之本質並不相同等一切
        情狀，分別量處如主文所示之刑，並定其應執行之刑。
      (四)扣案之第一級毒品海洛因1 包（淨重0.24公克、空包裝
        重0.20公克，含包裝袋1 個）及第二級毒品甲基安非他
        命1 包（淨重0.0666公克，驗餘淨重0.0386公克，含包
        裝袋1 個），應依毒品危害防制條例第18條第1 項前段
        規定，宣告沒收銷燬。扣案之殘渣袋3 個係供被告施用
        第一級毒品所用之物，扣案之吸食器1 組係供被告施用
        第二級毒品所用之物，扣案之分裝鏟4 支係供被告施用
        第一級及第二級毒品所用之物，且均屬被告所有，業據
        被告供承在卷，應依刑法第38條第1 項第2 款規定，宣
        告沒收。至扣案之注射針筒7 支、美娜水8 瓶及分裝袋
        1 包，被告辯稱係並非供施用毒品所用一語，且查無積
        極證據足認與本案犯罪有直接關涉，爰不予宣告沒收。
  四、適用之法律：
      (一)刑事訴訟法第273條之1第1 項、第299 條第1 項前段。
      (二)毒品危害防制條例第10條第1 項、第2 項、第23 條第2
        項、第18條第1項前段。
      (三)刑法第11條前段、第56條、第47條、第51條第5 款、第
        38條第1項第2款。
本案經檢察官陳宗豪到庭執行職務。
中　　華　　民　　國　　94　　年　　7 　　月　　22　　日
                  刑事第五庭    法  官  廖淑華
以上正本證明與原本無異。
如不服本判決，應於判決收受後10日內，向本院提出上訴狀（須
附繕本）。
                                書記官  張菀純
中　　華　　民　　國　　94　　年　　7 　　月　　22　　日
附錄法條：毒品危害防制條例第10條
施用第一級毒品者，處 6 月以上 5 年以下有期徒刑。
施用第二級毒品者，處 3 年以下有期徒刑。
